臺灣板橋地方法院民事裁定　　　　　　 100年度小上字第27號
上　訴　人　林麗娟
訴訟代理人　林千耀
被上 訴 人　葉智揚
上列當事人間請求返還訂金事件，上訴人對於中華民國100 年1
月12日本院三重簡易庭99年度重小字第2168號第一審判決提起上
訴，本院裁定如下：
    主  文
上訴駁回。
第二審訴訟費用新臺幣壹仟伍佰元由上訴人負擔。
    理  由
一、按對於小額程序之第一審裁判之上訴，非以其違背法令為理
    由，不得為之；又提起上訴，上訴狀內應記載上訴理由，表
    明原判決所違背之法令及其具體內容，暨依訴訟資料合於該
    違背法令之具體事實，民事訴訟法第436 條之24第2 項、第
    436 條之25分別定有明文。且所謂違背法令，依同法第436
    條之32第2 項準用第468 條、及第469 條第1 款至第5 款規
    定，即依同法第468 條規定，判決不適用法規或適用不當者
    ，為違背法令；依同法第469 條規定，判決有該條所列第1
    款至第5 款情形之一者，為當然違背法令。是當事人提起上
    訴，如以同法第469 條所列第1 至5 款為理由時，其上訴狀
    或理由書應表明該判決有合於各該條款規定情形之具體內容
    ，及係依何訴訟資料合於該違背法令之具體事實。如依同法
    第468 條規定，以原判決有不適用法規或適用法規不當為理
    由時，其上訴狀或理由書應表明該判決所違背之法令條項，
    或有關判例、解釋字號，或成文法以外之習慣或法理等及其
    具體內容，暨係依何訴訟資料合於該違背法令之具體事實。
    上訴狀或理由書如未依上述方式表明，或其所表明者顯與上
    開法條規定不合時，即難認為已合法表明上訴理由，其上訴
    自非合法，最高法院71年台上字第314 號著有判例可資參照
    。次按小額訴訟程序之當事人除有因原法院違背法令致未能
    提出者外，於第二審程序不得提出新攻擊或防禦方法，民事
    訴訟法第436 條之28亦有明文可參。
二、本件上訴意旨略以：上訴人係將系爭車輛刊登於雅虎奇摩上
    拍賣，且被上訴人係以低於市價之價格購得此車，而上訴人
    業已告知系爭車輛因車齡已久會有正常消耗機件等問題，被
    上訴人於購買即已明知。又被上訴人於民國99年5 月29日簽
    訂買賣合約書，並交付訂金新臺幣（下同）20,000元，旋於
    99年5 月31日即要求先行交車，除告知欲先行維修並允諾絕
    不解約外，另交付80,000元之交車金。嗣於99年6 月1 日竟
    告知系爭車輛有多處老舊需再降價30,000元，抑或全部修理
    如新等上訴人無法接受之情事。且被上訴人明知上訴人係居
    住於宜蘭地區，上班期間不便請假，故恫嚇稱倘不降價或全
    數退還，提出告訴後將導致上訴人之麻煩等語，再於上訴人
    辦理相關事宜後，才告知減價或解約顯係居心不良。況系爭
    車輛業遭被上訴人開走約1 天之久，上訴人全然不知該車有
    何異動，被上訴人竟要求退還所有訂金顯然有其目的等語。
三、經查：本件依前揭上訴狀所載內容，縱令屬實，惟顯均係遲
    至提起第二審上訴後始行提出者，核皆為新攻擊防禦方法，
    且上訴人復未證明係因原法院違背法令致未能提出，揆諸前
    開法條規定，於第二審程序並不得為之，本院自無從加以審
    酌。此外，上訴人復未具體指出原審判決究有何不適用法規
    或適用法規不當之情形，並揭示該法規之條項或其內容，及
    合於民事訴訟法第469 條所列第1 款至第5 款之事實，參照
    前開說明，亦難認對原審判決之如何違背法令已有具體之指
    摘，而得謂業已合法表明上訴理由在卷。從而，揆諸上揭判
    例意旨暨說明，本件上訴顯難認為係屬合法，自應予以駁回
    。
四、本件第二審訴訟費用1,500 元，應由上訴人負擔，爰確定如
    主文第2 項所示。
五、據上論結，本件上訴為不合法，依民事訴訟法第436 條之32
    第1 項、第2 項、第444 條第1 項前段、第95條、第78條、
    第436 條之19第1 項，裁定如主文。
中    華    民    國   100    年    4     月    11    日
                  民事第一庭審判長法  官  李世貴
                                  法  官  高文淵
                                  法  官  黃若美
以上正本係照原本作成
本裁定不得抗告
中    華    民    國   100    年    4     月    11    日
                                  書記官  高偉庭